臺灣臺中地方法院裁定
111年度中秩聲字第1號
原處分機關  臺中市政府警察局第二分局
聲明異議人
即受處分人  林禹豪


上列聲明異議人因違反社會秩序維護法案件，對於臺中市政府警
察局第二分局於民國111年1月12日所為中市警二分偵字第111000
1913D號處分書之處分聲明異議，本院裁定如下：
    主    文
原處分撤銷。
林禹豪不罰。
    理    由
一、原處分意旨略以：緣臺中市政府警察局督察室於民國111年1
    月6日15時50分許，在臺中市○區○○路00巷00號，查獲由訴外
    人蕭瑞麟等人經營之供不特定賭客賭博之天九牌職業賭場，
    現場並扣得賭具、賭資，而聲明異議人即受處分人林禹豪（
    民國59年出生，聲明異議案件移送書誤載出生年為56年，應
    予更正；下稱聲明異議人）即以天九牌為賭具，與莊家比大
    小進行對賭，並在其身上扣得新臺幣（下同）43,300元之賭
    資，原處分機關遂以聲明異議人賭博財物之行為，而依社會
    秩序維護法第84條之規定，裁處聲明異議人罰鍰9,000元，
    並沒入43,300元等語。
二、聲明異議意旨略以：伊係經營水果行，自110年12月中旬起
    ，即依客戶指示固定送水果至慈元宮（臺中市○區○○街000號
    ），再前往不固定場所收取款項；伊在111年1月6日將水果
    送至慈元宮後，再前往客戶指定之臺中市○區○○路00巷00號
    收取款項時，突遇警察前來執行搜索，伊並未參與賭博行為
    ，只是在現場等候收款等語。 
三、按聲明異議人不服警察機關之處分者，得於處分書送達之翌
    日起5日內聲明異議；聲明異議，應以書狀敘明理由，經原
    處分之警察機關向該管簡易庭為之；簡易庭認為聲明異議無
    理由者，應以裁定駁回之，認為有理由者，以裁定將原處分
    撤銷或變更之；對於簡易庭關於聲明異議所為之裁定，不得
    抗告，社會秩序維護法第55條、第57條第2項及第3項分別定
    有明文。次按犯罪事實應依證據認定之，無證據不得認定犯
    罪事實；又不能證明被告犯罪，應諭知無罪之判決，刑事訴
    訟法第154條第2項、第301條第1項亦分別定有明文。此規定
    於法院受理違反社會秩序維護法案件，亦準用之，併為社會
    秩序維護法第92條所規範。查本件原處分機關以中市警二分
    偵字第1110001913D號處分書裁處聲明異議人罰鍰9,000元（
    下稱系爭處分書），系爭處分書於111年1月18日送達聲明異
    議人，有送達證書在卷可稽，聲明異議人於同年月21日向原
    處分機關聲明異議，經原處分機關移送本院，本件聲明異議
    人聲明異議，程序上並無不合，先予敘明。
四、移送意旨認聲明異議人有社會秩序維護法第84條規定之行為
    ，無非係以員警之職務報告、調查筆錄、本院111年度聲搜
    字第35號搜索票、搜索扣押目錄表及現場照片為其主要論據
    。惟查：
　㈠臺中市政府警察局督察室於首揭時、地，持本院核發之上開
    搜索票，當場查獲由蕭瑞麟等人經營之上開賭場，並查獲數
    名賭客、扣得賭具、賭資等物，有現場照片、賭場現場圖、
    搜索扣押目錄表附卷可參，堪認聲明異議人於警搜索時確在
    上開賭場。
　㈡聲明異議人辯稱其至上開賭場是去收水果錢，並未參與賭博
    等節，業據提出與其所述相符之收據翻拍照片、對話紀錄截
    圖為證。觀諸上開收據及對話紀錄，確有訂購水果品項、價
    格及將水果送達至何處所之文字，是聲明異議人是否確有系
    爭處分書所載之賭博違序行為，已非無疑。又訴外人即上開
    賭場管理者熊文哲於警詢時陳稱：聲明異議人當天是到賭場
    收水果錢，並未參與賭博，因聲明異議人在等蕭老闆來給水
    果錢，所以才會在賭場內待1個多小時等語，核與聲明異議
    人上開辯稱其至上開賭場是去收水果錢，並未參與賭博等節
    ，大致相符，足認聲明異議人上開所辯，應非子虛，尚難僅
    以聲明異議人確在上開賭場停留超過1小時，即謂其有賭博
    財物之行為，而以社會秩序維護法第84條相繩。原處分機關
    所提之上開證據，均無從證明聲明異議人有系爭處分書所指
    賭博財物之違序行為，自無從逕以聲明異議人被查獲時在場
    並攜帶現金等情，遽認聲明異議人有從事賭博財物之行為。
　㈣綜上，原處分機關以系爭處分書認定聲明異議人有社會秩序
    維護法第84條之規定，處以罰鍰9,000元，並認定扣案之43,
    300元為賭資而逕予沒入，於法未合，聲明異議人請求撤銷
    原處分，為有理由，原處分書應予撤銷，自應將原處分撤銷
    ，另為不罰之諭知。
五、依社會秩序維護法第57條第2項前段，裁定如主文。　　
中　　華　　民　　國　　111 　年　　3 　　月　　1 　　日
                  臺灣臺中地方法院臺中簡易庭
                                  法　官　傅可晴
以上正本證明與原本無異。
如不服本裁定，得於裁定書送達之翌日起5日內以書狀敘述理由
，向本庭提出抗告。
中　　華　　民　　國　　111 　年　　3 　　月　　1 　　日
                                  書記官  錢  燕